臺灣臺中地方法院民事裁定
111年度聲字第158號
聲  請  人  林阿花   住○○市○區○○路000號7樓之1    輔  助 
 人  彭麗蓉    住同上
相  對  人  賴𨥭澤    住○○市○○區○○00路000號2樓之2上列當
事人間聲請停止執行，本院裁定如下：
    主  文
聲請駁回。
    理  由
一、聲請意旨略以：相對人持本院110年度中簡字第2506號民事
    判決（下稱系爭判決）聲請對聲請人之財產為假執行，並經
    本院以111年度司執字第69189號返還借款執行事件受理（下
    稱系爭執行事件），但聲請人已對系爭判決提起上訴（案號
    ：111年度簡上字第187號），為免聲請人之財產遭執行而受
    有難以回復之損害，爰聲請准供擔保，裁定停止系爭執行事
    件之強制執行程序等語。
二、按強制執行程序開始後，除法律另有規定外，不停止執行。
    有回復原狀之聲請，或提起再審或異議之訴，或對於和解為
    繼續審判之請求，或提起宣告調解無效之訴、撤銷調解之訴
    ，或對於許可強制執行之裁定提起抗告時，法院因必要情形
    或依聲請定相當並確實之擔保，得為停止強制執行之裁定，
    強制執行法第18條第1項、第2項定有明文。又假執行程序亦
    屬強制執行程序，於假執行程序實施中，除被告得根據法院
    依聲請或依職權所為免為假執行之宣告預供擔保或將請求標
    的物提存以避免被強制執行外，殊無依強制執行法第18條第
    2項規定聲請裁定停止強制執行之餘地。因此，對於宣告假
    執行之判決提起上訴，非屬前開強制執行法所定得停止強制
    執行之事由。
三、經查，兩造間因返還借款事件經本院臺中簡易庭於民國111
    年2月24日以系爭判決命聲請人應給付相對人新臺幣24萬200
    0元，並宣告得假執行，相對人遂執系爭判決向本院民事執
    行處聲請強制執行，經本院民事執行處以系爭執行事件受理
    ，而聲請人不服系爭判決，已於法定期間內提起上訴，現由
    本院111年度簡上字第187號返還借款事件受理在案等情，業
    經本院調取前開卷宗查閱無訛。是相對人依系爭判決聲請假
    執行，依法並無不合。聲請人雖聲請停止執行，然揆諸前開
    法規及說明，其對系爭判決提起上訴，並非強制執行法第18
    條第1項所定得停止強制執行之事由，復其亦未提起同條第2
    項規定得聲請停止執行之其他訴訟，顯不構成強制執行法第
    18條第2項所列得裁定停止執行之事由，聲請人復未舉出有
    何其他聲請停止執行之法定事由，則其聲請於法不合，不應
    准許。
四、依強制執行法第30條之1、民事訴訟法第95條、第78條，裁
    定如主文。
中　　華　　民　　國　　111 　年　　6 　　月　　8 　　日
                  民事第六庭  審判長法  官  陳學德
                                    法  官  楊雅婷
　　　　　　　　　　　　　　　　　  法  官  謝慧敏
以上正本係照原本作成。
如對本裁定抗告須於裁定送達後10日內向本院提出抗告狀，並繳
納裁判費新台幣1,000元。
中　　華　　民　　國　　111 　年　　6 　　月　　8 　　日
                                    書記官  黃于娟